# 求助陈版，关于债务人房屋抵债暂估进项税问题请教您

提问人：改 变 1124 时间：2023-01-11 17:27:31
陈版您好！
有债务人欠央企一笔销售款，长期未支付，目前准备用债务人持有的房屋抵债。但是由于房屋发票开具时间较长，目前只收到收据未收到发票，债权人因企业指标需要在近期回款，用不含税金额暂估影响回款，看您前期回复其他问题时有提到，已支付款项，预期可以收到发票的话，可以将进项税计入其他流动负债。请问这种抵账的适用吗，是否有相关政策依据呢？

回答人：chenyiwei
债务重组中的以物抵债与前述“已支付款项，预期可以收到发票”的情况不同，一般也不能暂估进项税额。